【裁判字號】    99,審易,107
【裁判日期】    990312
【裁判案由】    違反毒品危害防制條例
【裁判全文】
臺灣新竹地方法院刑事宣示判決筆錄     99年度審易字第107號
公  訴  人  臺灣新竹地方法院檢察署檢察官
被      告  甲○○
上列被告因違反毒品危害防制條例案件，檢察官提起公訴（99年
度毒偵字第104 號）後，聲請改依協商程序而為判決，本院於中
華民國99年3月12日下午4時，在本院刑事第九法庭宣示判決，出
席職員如下：
                審判長法  官  劉兆菊
                      書記官  林兆嘉
                      通  譯  賴光浪
法官起立朗讀判決主文、犯罪事實要旨、處罰條文，及告以上訴
限制、期間並提出上訴狀之法院，且諭知記載其內容：
一、主  文：
    甲○○施用第二級毒品，累犯，處有期徒刑伍月，如易科罰
    金，以新臺幣壹仟元折算壹日。
二、犯罪事實要旨：
（一）甲○○前於民國89年間，因施用毒品案件，經本院於89年
      8月4日以89年度毒聲字第2015號裁定送觀察、勒戒後，因
      認無繼續施用毒品之傾向，於89年8 月31日執行完畢釋放
      出所，並由臺灣新竹地方法院檢察署檢察官於同日以89年
      度毒偵字第2056號為不起訴處分確定。再於94年8 月間，
      因施用毒品案件，經本院於94年12月30日以94年度竹簡字
      第1000號判決判處有期徒刑2月確定，甫於95年7月27日易
      科罰金執行完畢。
（二）詎甲○○竟不知悔改，基於施用第二級毒品甲基安非他命
      之犯意，於98年12月6日下午6時許，在其位於新竹縣寶山
      鄉○○路○段220巷25號之住處，以將第二級毒品甲基安非
      他命置於吸食器（未扣案）內，燒烤後吸取其煙之方式，
      非法施用第二級毒品甲基安非他命1次。嗣為警於翌（7）
      日下午1 時30分許，在桃園縣中壢市○○路與遠東路口查
      獲甲○○、楊清芬、馮建文共乘懸掛車牌號碼7U－2326號
      車牌之車牌號碼PO－5726號贓車，同時在車內查獲之玻璃
      球1 個，並徵得甲○○同意，採集其尿液送驗，檢驗結果
      呈安非他命、甲基安非他命陽性反應，始悉上情。
（三）案經桃園縣政府警察局中壢分局報告臺灣桃園地方法院檢
      察署呈請臺灣高等法院檢察署檢察長核轉臺灣新竹地方法
      院檢察署檢察官偵查起訴後，經檢察官聲請認罪協商判決
      ，由本院改依協商程序而為判決。
三、處罰條文：
    毒品危害防制條例第10條第2 項，刑法第11條前段、第47條
    第1項、第41條第1項前段、第2項。
四、不為沒收之說明：至為警查獲之玻璃球1 個，被告甲○○辯
    稱非伊所有之物，業據被告甲○○辯稱在卷（見本院卷第11
    頁），且本院依卷附之相關證據復查無事證足稽上開扣案物
    品確係供被告甲○○本件犯罪所用之物，爰不另為沒收之諭
    知，附此敘明。
五、協商判決除有刑事訴訟法第455 條之4 第1 項第1 款於本訊
    問程序終結前，被告撤銷協商合意或檢察官撤回協商聲請者
    ；第2 款被告協商之意思非出於自由意志者；第4 款被告所
    犯之罪非第455 條之2 第1 項所定得以協商判決者；第6 款
    被告有其他較重之裁判上一罪之犯罪事實者；第7 款法院認
    應諭知免刑或免訴、不受理者情形之一，及違反同條第2 項
    「法院應於協商合意範圍內為判決；法院為協商判決所科之
    刑，以宣告緩刑或2 年以下有期徒刑、拘役或罰金為限」之
    規定者外，檢察官與被告均不得上訴。
六、如有前項得上訴之情形，得自收受宣示判決筆錄送達之日起
    10日內，向本院提出上訴書狀，上訴於第二審法院。
本案經檢察官洪期榮到庭執行職務。
中    華    民    國    99    年    3     月    12    日
                  刑事第九庭  書  記  官  林兆嘉
                              審判長法官  劉兆菊
以上筆錄正本係照原本作成。
中    華    民    國    99    年    3     月    12    日
                              書  記  官  林兆嘉
附錄本案論罪科刑法條全文：
毒品危害防制條例第10條
施用第一級毒品者，處6月以上5年以下有期徒刑。
施用第二級毒品者，處3年以下有期徒刑。

司法院資訊處製作；財團法人民間司法改革基金會備份。
